

Franck Massa

Après avoir passé 29 ans dans l'industrie, passionné par les nouvelles technologies, j'ai choisi de me reconvertir dans la conception et le développement informatique. Mes priorités sont de répondre aux exigences des clients en terme de qualité et de sécurité, tout en respectant les délais.

Portfolio projets



http://francweb.com

Développement



https://github.com/fr anckmassa?tab=stars

Réseau social



https://www.linkedin.com/in/franck-massa-1b6a24168/

Contact

Franck Massa 45, rue Saint-Germain 60200 Compiègne



massafranck@gmail.com



06 01 87 13 51

Concepteur développeur d'applications

Bon relationnel, intégrité et esprit d'équipe

Compétence

- o HTML / CSS / Bootstrap
- o PHP / Symfony 4
- MySQL / MySQL Workbench
- o UML / Visual Paradigme
- WordPress / Elementor
- JavaScript
- o NetBeans / VS code
- o Git / Github / Gitlab
- o Linux Ubuntu / Mac OSX

Formation

2020 Titre Professionnel Niveau 6 « Concepteur Développeur d'Applications »	GRETA, Compiègne
2018 Titre Professionnel Niveau 5 « Développeur logiciels »	E2N, Noyon
2004 Certificat Green-Belt	Sunchemical
	Thourotte
2002 A.S.T. Ergonomie	CRAM, Nord Pas de Calais
1984 BEP Electrotechnique	Noyon

Expérience professionnelle

2019 - 2020	Stage WordPress (420 heures)	Mentalworks, Compiègne, (60)
2011 - 2018	Amélioration continue	Sunchemical, Thourotte, (60)
2010 - 2018	Contrôleur Qualité	Sunchemical, Thourotte, (60)
2006 - 2007	Leader de projet 6 Sigma	Sunchemical, Thourotte, (60)
2004 - 2005	Leader de projet Lean Sigma	Sunchemical, Thourotte, (60)
2002	Étude ergonomique au poste de travail	Sunchemical, Thourotte, Oise
1989 – 2018	Gestion et pilotage de ligne de production automatisée	Sunchemical, Thourotte, Oise